臺灣高等法院高雄分院刑事判決　　　　94年度上訴字第1278號
上　訴　人
即　被　告　丙○○
　　　　　　　　　　（另案在臺灣高雄第二監獄執行中）
上　訴　人
即　被　告　庚○○
　　　　　　　　　　　樓（另案在臺灣高雄第二監獄執行中）
上 列 二人
指定辯護人　郭憲彰　律師
上列上訴人因強盜案件，不服臺灣高雄地方法院94年度訴字第44
4 號中華民國94年7 月19日第一審判決（起訴案號：臺灣高雄地
方法院檢察署93年度偵字第25430 號），提起上訴，本院判決如
下：
     主  文
原判決撤銷。
庚○○、丙○○共同連續意圖為自己不法所有，攜帶兇器，以強
暴、脅迫至使不能抗拒，而取他人之物，均累犯；庚○○處有期
徒刑拾年；丙○○處有期徒刑玖年陸月。
扣案之黑色外套貳件、卡其色長褲壹件、半罩式安全帽壹頂、水
果刀、小武士刀各壹把，均沒收。
    事  實
一、庚○○曾於民國84年間因違反麻醉藥品管理條例等案件，經
    台灣高雄地方法院分別判處有期徒刑5 年6 月、4 月，應執
    行有期徒刑5 年8 月確定在案，於87年1 月26日假釋出監，
    89年11月11日保護管束期滿，未經撤銷假釋，視為執行完畢
    ；丙○○曾於92年間因恐嚇取財案件，經台灣高雄地方法院
    判處有期徒刑6 月，如易科罰金以300 元折算1 日，於93年
    3 月27日縮刑期滿執行完畢。
二、詎2 人猶不知悔改，復共同基於意圖為自己不法所有之概括
    犯意，於如附表編號1 至8 號、編號10至11號所示之時間、
    地點，由庚○○身穿黑色外套及卡其色長褲，丙○○身穿黑
    色外套，以各該附表編號所示之方式，連續取得各該附表編
    號所示被害人所持有或所有如各該附表編號所示之財物另庚○○、丙○○共同基於妨害自由之犯意聯絡，於附表編號5
    所示時、地，推由庚○○持小武士刀1 把，喝令在場不詳姓
    名之女顧客進入儲藏室內，並對顧客恫稱：「進去裡面，只
    要聽話，不會傷害你們」等語，以此方式剝奪該女顧客之行
    動自由。；庚○○又承上開同一概括犯意，於如附表編號9
    所示之時間、地點，獨自1 人，以該附表編號所示之方式，
    取得該附表編號所示被害人所持有如該附表編號所示之財物
    （各該行為之時間、地點、被害人、行為人、行為方式、及
    強盜所得財物，均詳如附表編號1 至11號所示）。嗣於93年
    12月21日因丙○○之友人徐裕盛向警方檢舉丙○○涉嫌夥同
    同夥強盜超商，警方遂於同月22日，依臺灣高雄地方法院檢
    察署檢察官之指揮，先於同日18時42分許，至高雄縣大寮鄉
    ○○村○○路397 號8 樓丙○○租處實施逕行搜索，並扣得
    丙○○所有供其犯加重強盜所用之黑色外套1 件，及庚○○
    、丙○○2 人強盜取財所得之七星牌香煙7 包、峰牌香煙7
    包；再於同日23時10分許，至高雄縣大寮鄉○○路45之24號
    12樓庚○○住處實施逕行搜索，扣得庚○○所有供其犯加重
    強盜所用之黑色外套1 件、卡其色長褲1 件、半罩式安全帽
    1 頂、丙○○所有供其等犯加重強盜所用之水果刀、非管制
    刀械之武士刀各1 把，及庚○○、丙○○2 人強盜取財所得
    之峰牌香煙20包、七星牌香煙11包。
三、案經高雄市政府警察局苓雅分局報請臺灣高雄地方法院檢察
    署檢察官偵查起訴。
    理  由
壹、程序方面：
一、被告以外之人於審判外之言詞或書面陳述，除法律有規定者
    外，不得作為證據；再被告以外之人於偵查中向檢察官所為
    之陳述，除顯有不可信之情況外，得為證據；另被告以外之
    人於檢察事務官、司法警察官或司法警察調查中所為之陳述
    ，與審判中不符時，其先前之陳述具有較可信之特別情況，
    且為證明犯罪事實存否所必要者，得為證據；又被告以外之
    人於審判外之陳述，雖不符刑事訴訟法第159 條之1 至第15
    9 條之4 之規定，而經當事人於審判程序同意作為證據，法
    院審酌該言詞陳述或書面陳述作成時之情況，認為適當者，
    亦得為證據。另當事人、代理人或辯護人於法院調查證據時
    ，知有第159 條第1 項不得為證據之情形，而未於言詞辯論
    終結前聲明異議者，視為有前項之同意，刑事訴訟法第159
    條第1 項、第159 條之1 第2 項、第159 條之2 、第159 條
    之5 第1 項、第2 項分別定有明文。
（一）證人即共同被告丙○○、庚○○於偵查中陳述之證據能力
      ：證人即本案被告丙○○、庚○○於偵查中具結後，在檢
      察官訊問時，對於共同被告庚○○、丙○○之案件所為之
      陳述，雖屬於傳聞證據，然此乃證人丙○○、庚○○於偵
      查中向檢察官所為之陳述，本院審酌證人丙○○、庚○○
      陳述時之外在環境及情況，均無顯有不可信之情況，應認
      證人即共同被告丙○○、庚○○於偵查中具結後，在檢察
      官詢問時所為之陳述，符合刑事訴訟法第159 條之1 第2
      項之規定，得為證據，而有證據能力。
（二）證人即被害人甲○○、戊○○、丑○○、癸○○、子○○
      、己○○警詢陳述之證據能力：
 1、證人即被害人甲○○、戊○○、丑○○、癸○○、子○○、
    己○○警詢之陳述，性質上屬於傳聞證據，惟其等於警詢中
    關於被強盜財物經過所為之陳述，核與其等於原審審判中之
    陳述並無不符，與刑事訴訟法第159 條之2 之情形有間，本
    無證據能力，惟因檢察官、被告及辯護人於本院準備程序中
    就上開證人所為之警詢筆錄內容是否有證據能力，均表示同
    意作為證據，本院審酌其等言詞陳述之證據取得過程並無瑕
    疵，與待證事實具有關連性等情況，認為適當，依刑事訴訟
    法第159 條之5 第1 項之規定，得為證據，而有證據能力。
 2、另證人甲○○、戊○○、丑○○、癸○○、子○○、己○○
    於警詢時關於指認被告2 人為強盜之人所為之陳述，核與其
    等於原審之陳述不一，本院審酌其等於警詢中所為之指認陳
    述，或事先經警告知被告2 人已承認犯行，或僅指認照片（
    見原審卷第167 頁以下），且均僅大略陳述被告2 人即係強
    盜取財之歹徒，而未詳細敘述歹徒有何特徵或足資與他人識
    別之處及如何認出被告2 人即為強盜財物之歹徒等情，認證
    人甲○○、戊○○、丑○○、癸○○、子○○、己○○於警
    詢時關於指認被告2 人所為之陳述，不具有較可信之特別情
    況，認不符刑事訴訟法第159 條之2 之規定，而無證據能力
    。至於檢察官、被告2 人及辯護人於本院準備程序中雖均同
    意證人甲○○、戊○○、丑○○、癸○○、子○○、己○○
    警詢之陳述作為證據，已如前述，惟本院審酌上開陳述作成
    時之情況，已有前述之瑕疵，認有不適當之情形，故不符刑
    事訴訟法第159 條之5 第1 項規定之情形。
（三）證人即被害人壬○○、寅○○、卯○○、辛○○、丁○○
      於警詢陳述之證據能力：
      證人即被害人壬○○、寅○○、卯○○、辛○○、丁○○
      於警詢所為之陳述，均為被告以外之人於審判外之陳述，
      屬於傳聞證據，且於審判中均未經傳喚，並不存在其等於
      警詢中所為之陳述，與審判中不符之情形，惟因檢察官、
      被告及辯護人於準備程序均同意以上開證人於警詢中所為
      之陳述作為證據，本院審酌其等言詞陳述之證據取得過程
      並無瑕疵，及與待證事實具有關連性等情況，認為以之作
      為本案之證據亦屬適當，故依刑事訴訟法第159 條之5第1
      項之規定，得為證據，而有證據能力。
（四）證人即被害人乙○○警詢陳述之證據能力：
      證人即被害人乙○○警詢時所為之陳述，為被告以外之人
      於審判外之陳述，屬於傳聞證據，且其於警詢時所為之陳
      述，與其於原審中之陳述並無不符，經本院於審理程序中
      命檢察官、辯護人及被告等人表示意見，當事人或辯護人
      已知上述筆錄乃傳聞證據，且均未於言詞辯論終結前對該
      等筆錄內容表示意見，依刑事訴訟法第159 條之5 第2 項
      規定，應有證據能力。
貳、實體方面：
一、上開犯罪事實，迭據上訴人即被告丙○○於警詢、偵查、原
    審及本院坦承不諱，核與證人即被害人壬○○、寅○○、卯
    ○○、丁○○於警詢中之證述（見警卷第7 、8 、15至18、
    21、21頁）、證人即被害人甲○○、戊○○、丑○○、癸○○、子○○、己○○於原審之證述（見原審卷第167 頁以下
    、233 頁以下），及證人即共同被告庚○○於警詢、偵查中
    之證述（見警卷第4 至6 頁、93年偵字第25430 號卷「下稱
    偵卷B 」第6 頁）情節相符，復有供強盜犯罪所用之工具非
    管制刀械小武士刀、水果刀各1 支、黑色外套2 件、卡其色
    長褲1 件、半罩式安全帽1 頂，及強盜犯罪所得峰牌香煙27
    包、七星牌香煙18包等物扣案可佐，足徵其自白與事實相符
    ，應足採信。
二、訊據上訴人即被告庚○○對於如附表編號1 、5 、7 、9 、
    11所載之時間、地點，或獨自一人，或與共同被告丙○○共
    同以各該附表編號所示之方式，連續強盜各該附表所示被害
    人所持有或所有之財物及妨害不詳姓名女顧客行動自由，事
    實固供認不諱，惟矢口否認如附表編號2 至4 號、6 、8 、
    10 號 所示犯行，辯稱：上開6 件案件均非伊所為云云。經
    查：
（一）被告庚○○於如附表編號1 、5 、7 、9 、11號所示之時
      間、地點，以各該附表編號所示之行為方式，連續強盜各
      該附表編號所示被害人所持有或所有之財物事實，迭據被
      告庚○○於警詢、偵查、原審及本院供承在卷，核與證人
      即被害人壬○○、寅○○、卯○○、辛○○及丁○○於警
      詢中之證述（見警卷第7 、8 、15至18頁、21、22頁）、
      證人即共同被告丙○○於警詢、偵查、原審及本院中證述
      相符，復有供強盜犯罪所用之工具非管制刀械小武士刀、
      水果刀各1 支、黑色外套2 件、卡其色長褲1 件、半罩式
      安全帽1 頂，及強盜犯罪所得峰牌香煙27包、七星牌香菸
      18包等物扣案可佐，足徵其此部分之自白與事實相符，應
      足採信。
（二）被告庚○○雖辯稱如附表編號2 至4 號、6 、8 、10號所
      示犯行，均非伊所為云云，證人即共同被告丙○○亦附和
      其詞，證稱上開案件均係伊與徐裕盛所為，庚○○均未參
      與等語，惟查：
 1、被告庚○○如何於如附表編號2 至4 號、6 、8 、10號所示
    時間、地點，以各該附表編號所示之方式，強盜各該附表編
    號所示被害人所持有或所有之財物事實，業據被告庚○○於
    警詢、偵查及原審羈押訊問時供認不諱（見警卷第5 頁、偵
    卷B 第6 頁、原審93年度聲羈字第1017號卷第4 頁至第7 頁
    ），且證人即共同被告丙○○自警詢起迄偵查終結止，亦均
    證稱上開6 件案件，係證人丙○○與被告庚○○共同所為等
    語，是被告庚○○於偵查中翻異前詞，改稱上開6 件非其所
    為，及證人丙○○自原審起開始證稱上開6 件係其與徐裕盛
    所犯云云，是否屬實，即非無疑。
 2、查如附表編號2 至4 號、6 、8 、10號所示犯行，係由共同
    被告丙○○與另一人共同強盜一節，業據證人即共同被告丙○○始終證述在卷，核與證人即被害人甲○○、戊○○、丑
    ○○、癸○○、子○○及己○○於警詢及原審證述相符，是
    上開犯行，係由共同被告丙○○與另一人共同強盜一節，堪
    以認定，滋有疑義者厥為該人究為被告庚○○或徐裕盛。
 3、證人即附表編號2 、10號所示之被害人甲○○、己○○於原
    審作證時，均已當庭指認被告庚○○係當天作案歹徒之一，
    且均證稱警詢中指認時亦已指認被告庚○○，雖經詢之警詢
    中指認前，警方是否已先告知被告2 人已承認時，均證稱有
    ，惟詢之倘警方未事先告知，能否指認時，證人甲○○、己○○分別證稱：「我看眼睛看得出來」、「我可以」，則證
    人甲○○、己○○顯然於警詢及原審，均能明確指認被告庚○○為當天強盜財物之人（見原審卷第168 頁以下）；且證
    人即被害人甲○○所述被強盜經過情形，即歹徒2 人頭戴安
    全帽及口罩，先後進入超商，其中1 人持刀將證人強押至倉
    庫，另1 人未持工具之方式，與被告庚○○自白其與共同被
    告丙○○共犯加重強盜犯行之附表編號1 、5 、7 號又均相
    同；又證人即被害人甲○○於原審又證稱所提示扣案之非管
    制刀械小武士刀很像當天歹徒持以強盜之刀械（見原審卷第
    171 頁）；佐以被害人甲○○、己○○於案發後並未報警，
    而係被告2 人被查獲自白犯罪後，經警至案發超商通知被害
    人至警局製作筆錄一節，業據證人即被害人甲○○、己○○
    於原審證述甚詳（見原審卷第170 、187 頁），衡情倘被告
    庚○○未參與如附表編號2 、10號所示犯行，其焉能於警詢
    時自白該2 次犯行；佐以證人即被害人甲○○於原審結證：
    並未見過徐裕盛等語（見原審94年5 月9 日審判筆錄），證
    人即被害人己○○於原審證稱：對徐裕盛並無印象等語（見
    原審94年5 月9 日審判筆錄），證人徐裕盛於原審及本院亦
    均結證其非與丙○○共同強盜之人等語（見原審卷第193 頁
    以下、本院審判筆錄第4 、5 頁），是證人即被害人甲○○
    、己○○證述被告庚○○為當天持刀強盜之人，堪足採信。
 4、又證人即如附表編號3 所示之被害人戊○○於原審證稱：持
    刀之歹徒頭戴安全帽，故倘警員未事先告知庚○○已承認，
    伊無法指認等語、附表編號4 號所示之被害人丑○○於原審
    證稱：丙○○當天係戴半罩式安全帽，伊可指認，但另1 名
    歹徒頭戴全罩式安全帽，伊無法指認，倘警員未事先告知戴
    全罩式安全帽係哪一位，伊無法指認等語（見原審卷第179
    頁）、證人即如附表編號6 號所示之被害人癸○○於原審結
    證：現已無法指認被告庚○○，在警局時係因警員事先告知
    被告2 人已承認，且當時伊尚能指認被告丙○○，始於警局
    時指認被告庚○○等語、證人即如附表編號8 號所示之被害
    人子○○於原審證稱：丙○○比較能清楚指認，庚○○部分
    則不太清楚等語（見原審卷第234 頁），但其等於原審證述
    遭強取財物之經過情形，即丙○○先進入超商，再由庚○○
    持刀隨後進入，並以刀抵住被害人強押至倉庫，再強取財物
    之方式，與被告庚○○自白其與共同被告丙○○共犯強盜犯
    行之附表編號1 、5 、7 號均相同；且證人即被害人戊○○
    又於警詢指認在被告庚○○住處查扣之黑色外套及卡其色長
    褲為當天歹徒作案所穿衣物（見警卷第12頁）；證人即被害
    人戊○○、癸○○、子○○於警詢及原審又一再指認扣案之
    小武士刀為當天歹徒持以強盜之工具（見警卷第12頁、偵卷
    B 第40頁背面、警卷第19頁背面、原審卷第176 、184 、23
    5 頁），而該黑色外套及卡其色長褲為被告庚○○強盜時所
    穿之衣物，小武士刀亦為被告庚○○每次強盜時持以強取財
    物之工具，此業據被告庚○○自承在卷；佐以證人即被害人
    戊○○、癸○○於原審均證稱：對徐裕盛並無印象等語（見
    原審卷第197 頁），證人即被害人子○○於原審結證：徐裕
    盛並非當日之歹徒等語（見原審卷第236 頁），均未指認徐
    裕盛為案發當天與被告丙○○共同強盜之人，而證人徐裕盛
    於原審及本院亦均結證其非與丙○○共同強盜之人等語，已
    如前述，是證人即被害人戊○○、丑○○、癸○○、子○○
    於原審雖均無法明確指認被告庚○○即為當天持刀強盜之人
    ，惟綜合以上各情，仍足認定被告庚○○確與共同被告丙○○共犯如附表編號3 、4 、6 、8 號所示之犯行。
 5、證人即共同被告丙○○於原審及本院固均證稱：當初於警詢
    及偵查中，因不願牽扯他人而未供出徐裕盛等語，惟查倘確
    係如此，為何被告庚○○本人於警詢及偵查中亦迭次供承上
    開犯行；又證人丙○○於94年1 月5 日為警借提詢問時，業
    向警方供稱：所施用之毒品係向徐裕盛購買，伊無錢購買毒
    品時，徐裕盛即指示伊至超商強盜取財，並將所得交予徐裕
    盛換取毒品云云（參見偵卷B 第53頁、第54頁），業已指稱
    徐裕盛唆使證人丙○○強盜取財，然其於94年1 月27日檢察
    官訊問時，仍供承與庚○○共犯如附表編號1 至8 、編號10
    、11之案件等語（參見偵卷B 第96頁），衡情若證人丙○○
    確不願牽扯他人，且將徐裕盛當作朋友，故一時未供出徐裕
    盛，豈有於94年1 月5 日為警詢問時，竟供出徐裕盛唆使證
    人丙○○強盜取財之理，又焉有於供出徐裕盛唆使其強盜取
    財後，復在94年1 月27日偵訊中仍向檢察官供稱係與被告庚○○共犯前開犯行；酌以本件原係證人徐裕盛向員警檢舉被
    告2 人涉犯前開犯行，經警向臺灣高雄地方法院檢察署檢察
    官報告，該署檢察官指揮員警逕行執行搜索而查獲，此觀之
    證人徐裕盛警詢筆錄之記載【參見臺灣高雄地方法院檢察署
    93年度逕搜字第30號案卷（下稱偵卷A）第2頁、第3 頁】自
    明，故被告2 人非無於懷疑或獲知上情後，故意選擇印象中
    被害人未能清楚見到被告庚○○容貌之案件，攀誣徐裕盛之
    可能；再者，證人丙○○證稱其有為如附表編號5 、6 之犯
    行，但編號5 係與被告庚○○共同為之，編號6 則係與徐裕
    盛共犯等語，惟查編號5 之犯罪時間為93年12月11日凌晨2
    時40分許，編號6 之犯罪時間為93年12月11日凌晨3 時許，
    此業據證人即被害人寅○○、癸○○於警詢證述在卷，並為
    被告2 人所不否認，2 件之犯罪時間相隔僅20分鐘，且犯罪
    地點一為高雄縣大寮鄉，一為高雄縣鳥松鄉，分屬不同區域
    ，則證人丙○○如何先與被告庚○○在高雄縣大寮鄉強盜財
    物後20分鐘內，又再與徐裕盛至高雄縣鳥松鄉強盜財物，此
    顯與常情相違。故證人即被告丙○○嗣後改證稱如附表編號
    2 至4 號、6 、8 、10號所示犯行，係其與徐裕盛共同所為
    云云，顯係迴護被告庚○○之詞，委無足取。
 6、另證人徐裕盛雖於警詢中證稱：綽號「仲仔」曾於93年12月
    初，在伊住處分錢，並告知伊有搶劫超商，伊曾在友人住處
    ，見到電動玩具之代幣，綽號「仲仔」之友人並告以該代幣
    係強盜所得，伊原不信，嗣伊拿取若干代幣至高雄縣大寮鄉
    ○○村巷○路90之7 號「巨蛋超商」內把玩該店之電動玩具
    ，並拿500 元向店員兌換代幣，店員交予伊之代幣，與綽號
    「仲仔」之成年男子交予之代幣相符，始相信綽號「仲仔」
    之成年男子有至超商強盜取財等語（見偵卷A 第2 頁），於
    原審結證：某日伊在高雄縣大寮鄉影劇新村從事魚櫥工作處
    ，丙○○持刀及零錢前來，告知伊有強盜財物，伊始相信丙○○先前所述，認為丙○○應有強盜財物，而於伊返回住處
    時，亦曾見過丙○○在伊住處分錢，另丙○○曾偕同伊至超
    商把玩電動玩具，嗣有人注意，丙○○始告知有於該處超商
    強盜財物，其後，伊亦有前往該處兌換代幣云云（見原審卷
    第193 、195 頁），前後供述懷疑被告丙○○強盜財物之經
    過，雖略有不同。惟查，一般人除非親聞親見他人犯罪之經
    過，否則，本即係綜合諸多可疑之跡象或情事，始有懷疑他
    人涉嫌犯罪之可能，證人徐裕盛縱令於警詢及本院審判中因
    想到不同之可疑跡象或情事，以致證述略有不同，亦難遽認
    有何悖於常情之處。另按，人之個性不一，或小心謹慎，或
    粗心大意，對於犯罪之態度各異，或耿耿於懷，或不以為意
    ，且一般人聞見他人隨意告以所持有財產價值不高之財物乃
    強盜取得，大多認為他人出於戲謔而不以為意，而上開代幣
    ，又僅能供把玩特定超商內擺設之電動玩具使用，財產價值
    不高，被告丙○○因粗心大意，或對於犯罪不以為意，而告
    知證人徐裕盛曾經強盜取財，亦難認有何必然悖於常情之處
    。況證人徐裕盛於警詢及原審之上開證言，僅在證述其懷疑
    被告丙○○涉嫌強盜取財案件之經過，而與被告丙○○是否
    確涉上開犯行並無直接之關連，況且被告丙○○亦已自白其
    全部之犯行，故縱令證人徐裕盛之證言有所誇大或渲染，亦
    難據以為有利被告2 人犯罪事實之認定。
（三）綜上所陳，被告2 人及其等之指定辯護人為其等所為之辯
      解，尚無足取。本件事證明確，被告2 人之犯行，洵堪認
      定。
三、按刑法第321 條第1 項第3 款所謂之兇器，其種類並無限制
    ，凡客觀上足對人之生命、身體、安全構成威脅，具有危險
    性之兇器均屬之（最高法院79年臺上字第5253號判例意旨參
    照）。本件扣案之水果刀1 把，刀身長18公分、刀柄長9 公
    分、刀身為金屬材質、單刃開鋒，銳利；小武士刀1 把，刀
    身長31公分、刀柄長14.5公分、刀身為金屬材質、單刃開鋒
    ，銳利，業據原審當庭勘驗屬實，製有筆錄1 份在卷可按（
    見原審卷第252 頁），在客觀上足以對人之生命、身體、安
    全構成威脅，具有危險性，應屬兇器；另被告丙○○於如附
    表編號10、11所示犯行中所持之刀械，係西瓜刀，此據證人
    即被害人己○○於原審結證屬實（見原審94年5 月9 日審判
    筆錄），及證人即被害人丁○○於警詢中證述在卷（見警卷
    第21頁背面），又被告庚○○於附表編號4 號所示犯行所持
    者為尖刀，此亦據證人即被害人丑○○於原審證述在卷（見
    原審卷第179 頁），雖該西瓜刀及尖刀均未扣案，但既為刀
    械，在客觀上顯然亦足以對人之生命、身體、安全構成威脅
    ，具有危險性，亦屬兇器無疑。是核被告2 人所為，均係犯
    刑法第328 條第1 項之強盜罪而有同法第321 條第1 項第3
    款攜帶兇器之情形，應論以同法第330 條第1 項之加重強盜
    罪，及同法第302 條第1 項妨害自由罪（即附表編號5 ，被
    告2 人以持刀及言語恐嚇方式妨害在場另1 名不詳姓名女顧
    客部分）。被告2 人如附表編號5 所犯加強罪與妨害自由罪
    間，有一行為觸犯數罪名之想像競合犯關係，應從一重之加
    重強盜罪論處。又如附表編號9 號所示被害人辛○○所受刺
    傷之傷害，傷口很小，此乃加重強盜行為過程中之當然結果
    ，尚未脫逸加重強盜罪質，當然為加重強盜罪所吸收，不另
    論罪，附此敘明。被告2 人間就如附表編號1 至編號8 、編
    號10、11所示之強盜取財犯行，有犯意聯絡及行為分擔，為
    共同正犯。被告庚○○先後11次攜帶兇器強盜取財之犯行、
    被告丙○○先後10次攜帶兇器強盜取財之犯行，均時間緊接
    ，犯罪構成要件相同，顯係基於概括犯意反覆為之，均應依
    連續犯之規定論以一罪，並依法加重其刑。被告庚○○曾於
    84年間因違反麻醉藥品管理條例等案件，經台灣高雄地方法
    院分別判處有期徒刑5 年6 月、4 月，應執行有期徒刑5 年
    8 月確定在案，於87年1 月26日假釋出監，89年11月11日保
    護管束期滿，未經撤銷假釋，視為執行完畢；丙○○曾於92
    年間因恐嚇取財案件，經台灣高雄地方法院判處有期徒刑6
    月，如易科罰金以300 元折算1 日，於93年3 月27日縮刑期
    滿執行完畢，此有臺灣高等法院被告前案紀錄表1 份在卷可
    憑，其等於5 年之內再犯上開有期徒刑以上之罪，均為累犯
    ，應依刑法第47條規定加重其刑，並依法遞加重之。另如附
    表編號1 所示之強盜所得財物，為10,000餘元，起訴書記載
    為15,000元；如附表編號3 之時間及地點，分別為93年12月
    13日1 時50分許及高雄縣大寮鄉○○村巷○路90之7 號，起
    訴書記載為93年12月5 日1 時5 分許及高雄縣大寮鄉○○村
    巷○路95號，均有未洽，惟業經公訴檢察官於原審更正（見
    原審卷第93、165 頁）；另如附表編號6 號之強盜所得財物
    ，尚有被害人癸○○所有放置在皮夾內之現金約5,000 元及
    巨騰（benten）廠牌之行動電話1 具；附表編號10之強盜所
    得財物，尚有諾基亞廠牌行動電話1 具，起訴書均漏未記載
    ，亦有未洽，併此敘明。
四、原審予以論罪科刑，固非無見，惟查：（一）如附表編號1
    、2 、4 、5 、8 、10、11號所示之犯行，被告2 人均係以
    刀械抵住各該被害人或強押蹲在桌下、或強押進入儲藏室或
    倉庫，再向其等以言語恫嚇，顯係以強暴、脅迫之方式向其
    等強索財物；又如附表編號3 、6 、7 號所示犯行，被告2
    人係持刀械強押各該被害人至倉庫或強押至店內牆壁之方式
    ，向其等強取財物，顯係以強暴方式強取財物，原判決認被
    告均係以脅迫之方式向各該被害人強索財物，顯有可議；（
    二）又附表編號6 號強盜所得財物，除置於店內之現金15,0
    00元及被害人癸○○所有之行動電話1 具以外，尚有癸○○
    所有皮夾內之現金約5,000 元，業據證人即被害人癸○○於
    警詢及原審證述在卷（見偵卷B 第39頁背面及原審卷第184
    頁），原判決於附表漏未記載癸○○所有之5,000 元，亦有
    未洽；（三）又如附表編號1 號所示犯行，被告庚○○除持
    刀強押被害人壬○○蹲於桌下外，尚向其恫稱：「不要出來
    」；如附表編號5 號所示犯行，被告庚○○持刀強押之人，
    除被害人寅○○外，尚包括在場之另1 名女顧客，且被告庚○○尚曾對被害人寅○○及該女顧客恫稱：「進去裡面，只
    要聽話，不會傷害妳們」等語；又附表編號10號所示犯行，
    被告庚○○除持刀外，尚以刀抵住被害人己○○後背；如附
    表編號11號所示犯行，被告丙○○除持刀外，尚另外向被害
    人丁○○恫稱：「不要出來，出來就要砍」等語，原判決於
    附表各該編號行為方式欄內均漏未記載，且就附表編5 部分
    ，漏未明對女顧客另涉犯刑法第302 條第1 項之妨害自由
    罪，均有未合；（四）又扣案之綿質手套1 雙，被告庚○○
    雖於警詢供承該手套係犯案時所使用等語，但於原審改稱該
    手套雖其所有，惟與本案無關，且被告2 人均未曾提及穿戴
    該手套強取財物，亦無任何被害人指述被告2 人曾穿戴該手
    套強盜，自無從認定該手套為供被告2 人犯加重強盜犯行所
    用之物，故原判決依刑法第38條第1 項第2 款規定，宣告沒
    收，顯有未合；被告庚○○上訴意旨否認強盜如附表編號2
    至4號 、6 、8 、10號所示犯行，指摘原判決不當，雖無理
    由，惟原判決既有前述可議之處，且被告2 人上訴意旨認原
    判決量刑過重，指摘原判決，為有理由（理由詳如後述），
    自應由本院予以撤銷改判。審酌被告正值青壯之年，服刑後
    不思努力工作，竟持刀強取他人財物，嚴重影響社會治安，
    惟念被告丙○○犯後坦承全部犯行，被告庚○○亦坦承部分
    犯行，尚非無悔改之意，且衡量被害人財物損失之價值非鉅
    ，及被告2 人雖持刀械強盜財物，惟除被告庚○○於如附表
    編號9 號所示犯行，曾造成被害人輕微刺傷以外，其餘各次
    犯行均未造成被害人傷害，其等惡性尚非重大等一切情狀，
    分別量處如主文第2 項所示之刑。至扣案之黑色外套1 件、
    為被告丙○○所有供其犯加重強盜犯行所用之物，扣案之黑
    色外套1 件、卡其色長褲1 件及半罩式安全帽1 頂，為被告
    庚○○所有供其犯加重強盜犯行所用之物，分據被告丙○○
    、庚○○於原審供認無訛（見原審94年6 月20日審判筆錄）
    ，應依刑法第38條第1 項第2 款之規定，沒收之；又扣案之
    水果刀及小武士刀各1 把，為被告丙○○所有之物，業據其
    於原審陳明在卷（參見本院94年6 月20日審判筆錄），又係
    供其與被告庚○○共同為加重強盜犯行所用之物，亦據被告
    丙○○於警詢中供認屬實（參見警卷第3 頁），核與證人即
    共同被告庚○○於警詢中之證述之情節相符（參見警卷第5
    頁），亦應依刑法第38條第1 項第2 款之規定，沒收之。被
    告丙○○於原審雖改稱：並非持扣案之水果刀犯案云云（參
    見原審94年6 月20日審判筆錄），惟被告丙○○前開供述，
    非但核與其警詢中上開供述不符，且證人即附表編號1 所示
    之被害人壬○○於警詢中已證述扣案之水果刀確為案發當時
    被告庚○○持以強取財物之刀械（見警卷第7 頁背面），故
    被告丙○○事後所辯，顯難採信，附此敘明。至扣案之綿質
    手套1 雙，為被告庚○○所有供加重強盜犯行所用之物，固
    據其於警詢及原審供稱在卷，惟嗣於原審又改稱該綿質手套
    與案件無關，佐以本件並無任何被害人曾經證稱被告2 人為
    加重強盜犯行時，曾使用手套，被告2 人亦從未供承利用該
    綿質手套犯案，既無證據證明該手套與本案有何關聯性，故
    不予宣告沒收，併此敘明。再被告庚○○持供犯如附表編號
    4 號加重強盜犯罪所用之不詳刀械1 把及被告丙○○持供犯
    如附表編號10、11 號 所示加重強盜犯罪所用之西瓜刀1 把
    ，因均未扣案，且非違禁物，為免日後執行之困難，爰不為
    沒收宣告之諭知。另扣案之峰牌香菸共計27包、七星牌香菸
    共計18包，雖為被告2 人犯罪所得之物，惟非被告2 人所有
    ，故亦不為沒收宣告之諭知。又扣案之美樂蒂娛樂專用代幣
    1 枚，被告丙○○雖於警詢供稱為犯罪所得之物，惟於原審
    又改稱為徐裕盛所有之物，被告庚○○則稱此與本案無關，
    故亦不予宣告沒收。附此敘明。
五、公訴檢察官於原審準備程序中另以：被告庚○○、丙○○於
    93年11月30日0 時35分許，在高雄市○○區○○里○○街1
    之11號樓下，由其中1 人持類似西瓜刀之刀械1 把，砍向被
    害人乙○○之身體及耳朵，並砍斷其腰包之腰帶，至使被害
    人不能抗拒，而取走被害人所有之腰包（內有金融卡、行動
    電話1 具、現金約10,000元），另外1 人則騎乘車號不詳之
    機車在旁把風，得手後2 人隨即騎乘上開機車加速逃逸。因
    認被告2 人上開行為，亦涉刑法第330 條之攜帶兇器強盜取
    財罪，且與本件起訴之攜帶兇器強盜取財犯行，有連續犯之
    裁判上一罪關係，請求併案審理云云。惟查：
（一）按犯罪事實應依證據認定之，無證據不得認定犯罪事實；
      又不能證明被告犯罪或其行為不罰者，應諭知無罪之判決
      ，刑事訴訟法第154 條第2 項、第301 條第1 項分別定有
      明文。次按，被告或共犯之自白，不得作為有罪判決之唯
      一證據，仍應調查其他必要之證據，以察其是否與事實相
      符，刑事訴訟法第156 條第2 項定有明文。再按，檢察官
      對於起訴之犯罪事實，應負提出證據及說服之實質舉證責
      任。倘其所提出之證據，不足為被告有罪之積極證明，或
      其指出證明之方法，無從說服法院以形成被告有罪之心證
      ，基於無罪推定之原則，自應為被告無罪判決之諭知（最
      高法院92年臺上字第128 號判例足參）。
（二）公訴檢察官認被告2 人涉犯前開攜帶兇器強盜取財犯行，
      無非係以：1 、被告2 人警詢中之自白；2 、證人即被害
      人乙○○於原審之指述；3 、證人即共同被告丙○○、庚○○於警詢中針對共同被告之案件所為之證言等，為其論
      據。訊據被告2 人均堅決否認涉犯前揭加重強盜犯行，均
      辯稱：並未強盜被害人財物等語。經查：
      被告2 人雖於員警借提詢問時均坦承上開犯行（見偵卷B
      第57、58頁），惟當天解還臺灣高雄地方法院檢察署偵訊
      時，隨即改稱：警詢筆錄並不實在等語（見偵卷B 第61頁
      ），前後供述反覆不一，是否可信，已滋疑義；且證人即
      被害人乙○○於警詢指稱：因案發現場天色太暗，無法確
      定是被告2 人作案等語（見偵卷B 第50頁），顯無法確定
      是否被告2 人強盜財物；證人於原審更結證：於93年11月
      30日0 時35分許，在高雄市○○區○○街1 之11號樓下，
      有2 名歹徒騎乘機車，1 名歹徒走向伊，另1 名則在一旁
      等候，其中1 名歹徒持刀砍向伊身上，並砍中伊之腰包，
      將伊之腰包取走，因當時光線昏暗，未能看清歹徒，然持
      刀砍向伊之歹徒身高較諸庚○○為矮小、瘦小，另一歹徒
      則與丙○○之體型完全不同，當日於警局時即向員警陳稱
      不甚相似，伊確定庚○○、丙○○2 人並非當日強盜伊財
      物之人等語（見原審94年4 月26日審判筆錄），明確證稱
      並非被告2 人強盜其財物；而且此部分犯行之犯罪手法又
      與前揭論罪科刑部分者有間，此外復無其他積極證據足資
      證明被告有此部分犯行，公訴人就此部分請求併辦，所提
      出之證據及指出之證明方法，尚無從說服本院形成被告有
      罪之心證，基於無罪推定之原則，本應為被告無罪之諭知
      ，惟因移送併辦並非正式起訴之請求，此部分既未起訴，
      自應退由檢察官另行依法處理，併此敘明。
據上論斷，應依刑事訴訟法第369 條第1 項前段、第364 條、第
299 條第1 項前段，刑法第28條、第56條、第55條、第330 條第
1項 、第302 條第1 項、第47條、第38條第1 項第2 款，判決如
主文。
本案經檢察官王登榮到庭執行職務。
中　　華　　民　　國　　94　　年　　11　　月　　17　　日
            刑事第六庭    審判長法  官  王憲義
                                法  官  張盛喜
                                法  官  李璧君
以上正本證明與原本無異。
如不服本判決應於收受本判決後10日內向本院提出上訴書狀，其
未敘述上訴理由者，並得於提起上訴後10日內向本院補提理由書
狀（均須按他造當事人之人數附繕本）「切勿逕送上級法院」。
中　　華　　民　　國　　94　　年　　11　　月　　18　　日
　　　　　　　　　　　　　　　　書記官  唐奇燕
附錄本案論罪科刑法條全文：
中華民國刑法第328條
意圖為自己或第三人不法之所有，以強暴、脅迫、藥劑、催眠術
或他法，至使不能抗拒，而取他人之物或使其交付者，為強盜罪
，處5 年以上有期徒刑。
以前項方法得財產上不法之利益或使第三人得之者，亦同。
犯強盜罪因而致人於死者，處死刑、無期徒刑或10年以上有期徒
刑；致重傷者，處無期徒刑或7 年以上有期徒刑。
第1 項及第2 項之未遂犯罰之。
預備犯強盜罪者，處1 年以下有期徒刑、拘役或3,000 元以下罰
金。
中華民國刑法第330條
犯強盜罪而有第321 條第1 項各款情形之1 者，處7 年以上有期
徒刑。
前項之未遂犯罰之。
附表：
┌─┬────┬────┬──────┬────┬─────────┐
│編│  時間  │  地點  │  行為人    │被害人  │行為方式及強盜所得│
│號│        │        │            │        │之財物(新台幣)    │
├─┼────┼────┼──────┼────┼─────────┤
│1 │93年11月│高雄縣大│庚○○、林崇│壬○○  │庚○○持客觀上足對│
│  │27日3 時│寮鄉中興│仲          │        │人之生命、身體、安│
│  │30分許  │街44號「│            │        │全構成威脅，具有危│
│  │        │僑慧超商│            │        │險性之兇器水果刀1 │
│  │        │」      │            │        │把（扣案），與林崇│
│  │        │        │            │        │仲一同進入超商，再│
│  │        │        │            │        │由庚○○以上開兇器│
│  │        │        │            │        │水果刀抵住店員張清│
│  │        │        │            │        │盛背部，強押店員張│
│  │        │        │            │        │清盛至該店後方，蹲│
│  │        │        │            │        │於桌下，並恫稱「不│
│  │        │        │            │        │要出來」，共同以強│
│  │        │        │            │        │暴、脅迫之方法，至│
│  │        │        │            │        │使店員壬○○不能抗│
│  │        │        │            │        │拒，而取走該店員張│
│  │        │        │            │        │清盛所持有、置於該│
│  │        │        │            │        │店內之現金1 萬餘元│
├─┼────┼────┼──────┼────┼─────────┤
│2 │93年11月│高雄縣鳳│同上        │甲○○  │庚○○頭戴半罩式安│
│  │28日3 時│山市建國│            │        │全帽及口罩持客觀上│
│  │30分許  │路1 段  │            │        │足對人之生命、身體│
│  │        │259 號「│            │        │、安全構成威脅，具│
│  │        │翁財記超│            │        │有危險性之非屬管制│
│  │        │商」    │            │        │刀械之兇器小武士刀│
│  │        │        │            │        │1 把（扣案），與亦│
│  │        │        │            │        │戴安全帽及口罩之林│
│  │        │        │            │        │崇仲先後進入超商，│
│  │        │        │            │        │再由庚○○持上開兇│
│  │        │        │            │        │器小武士刀1 把，抵│
│  │        │        │            │        │住店員甲○○背部，│
│  │        │        │            │        │強押店員甲○○至該│
│  │        │        │            │        │店儲藏室內，並恫稱│
│  │        │        │            │        │「不許出來」，共同│
│  │        │        │            │        │以強暴、脅迫之方法│
│  │        │        │            │        │，至使店員甲○○不│
│  │        │        │            │        │能抗拒，而取走該店│
│  │        │        │            │        │員甲○○所持有、置│
│  │        │        │            │        │於該店之現金1 萬餘│
│  │        │        │            │        │元                │
├─┼────┼────┼──────┼────┼─────────┤
│3 │93年12月│高雄縣大│同上        │戊○○  │先由丙○○進入該超│
│  │5 日1 時│寮鄉琉球│            │        │商內，向店員戊○○│
│  │50分許  │村巷尾路│            │        │洽詢有無販賣麒麟啤│
│  │        │90之7 號│            │        │酒，再走出該超商，│
│  │        │「臺灣巨│            │        │其後，再由庚○○頭│
│  │        │蛋超商」│            │        │戴安全帽持上開兇器│
│  │        │        │            │        │小武士刀1 把，與林│
│  │        │        │            │        │崇仲先後進入超商，│
│  │        │        │            │        │由張宏欲持前揭兇器│
│  │        │        │            │        │小武士刀1 把，抵住│
│  │        │        │            │        │店員戊○○之腹部，│
│  │        │        │            │        │強押店員戊○○至該│
│  │        │        │            │        │店倉庫內，共同以強│
│  │        │        │            │        │暴之方法，至使店員│
│  │        │        │            │        │戊○○不能抗拒，而│
│  │        │        │            │        │取走該店員戊○○所│
│  │        │        │            │        │持有、置於該店之香│
│  │        │        │            │        │菸約20包、代幣約2,│
│  │        │        │            │        │100 枚及現金2,900 │
│  │        │        │            │        │元                │
├─┼────┼────┼──────┼────┼─────────┤
│4 │93年12月│高雄縣大│同上        │丑○○  │由丙○○頭戴半罩式│
│  │9 日3 時│寮鄉仁德│            │        │安全帽先進入超商內│
│  │6 分許  │路14之16│            │        │，詢問店員丑○○啤│
│  │        │號「臺灣│            │        │酒置於何處，再由張│
│  │        │巨蛋超商│            │        │宏裕頭戴全罩式安全│
│  │        │」      │            │        │帽持客觀上足對人之│
│  │        │        │            │        │生命、身體、安全構│
│  │        │        │            │        │成威脅，具有危險性│
│  │        │        │            │        │之兇器不詳刀械1 把│
│  │        │        │            │        │（未扣案），進入超│
│  │        │        │            │        │商，並以上開刀械抵│
│  │        │        │            │        │住店員丑○○之背部│
│  │        │        │            │        │，強押店員丑○○至│
│  │        │        │            │        │該店倉庫內，並向店│
│  │        │        │            │        │員丑○○恫稱：「不│
│  │        │        │            │        │要亂來，我們只是要│
│  │        │        │            │        │錢」等語，共同以強│
│  │        │        │            │        │暴、脅迫之方式，至│
│  │        │        │            │        │使店員丑○○不能抗│
│  │        │        │            │        │拒，而取走該店員劉│
│  │        │        │            │        │家豪所持有、置於該│
│  │        │        │            │        │店之現金30,000元及│
│  │        │        │            │        │丑○○所有明碁（BE│
│  │        │        │            │        │NQ）廠牌之行動電話│
│  │        │        │            │        │1 具              │
├─┼────┼────┼──────┼────┼─────────┤
│5 │93年12月│高雄縣大│同上        │寅○○  │庚○○戴半罩式安全│
│  │11日2 時│寮鄉大寮│            │        │帽持上揭兇器小武士│
│  │40分許  │路630 號│            │        │刀1 把，與丙○○亦│
│  │        │「麗水便│            │        │戴半罩式安全帽一同│
│  │        │利商店」│            │        │進入店內，再由張宏│
│  │        │        │            │        │裕以前揭兇器小武士│
│  │        │        │            │        │刀1 把，抵住店員盧│
│  │        │        │            │        │迎同右上臂，強押店│
│  │        │        │            │        │員寅○○及不詳姓名│
│  │        │        │            │        │之女顧客至該店儲藏│
│  │        │        │            │        │室內，並恫稱：「進│
│  │        │        │            │        │去裡面，只要聽話，│
│  │        │        │            │        │我不會傷害你們」，│
│  │        │        │            │        │共同以強暴、脅迫之│
│  │        │        │            │        │方法，至使店員盧迎│
│  │        │        │            │        │同不能抗拒，而取走│
│  │        │        │            │        │店員寅○○所持有、│
│  │        │        │            │        │置於該店收銀機內之│
│  │        │        │            │        │現金8,500 元、櫃檯│
│  │        │        │            │        │抽屜內之現金17,000│
│  │        │        │            │        │元及寅○○所有之國│
│  │        │        │            │        │際（PANASONIC）廠 │
│  │        │        │            │        │牌行動電話1 具（價│
│  │        │        │            │        │值約5,000元）     │
├─┼────┼────┼──────┼────┼─────────┤
│6 │93年12月│高雄縣鳥│同上        │癸○○  │先由丙○○戴全罩式│
│  │11日3 時│松鄉美山│            │        │安全帽進入該超商內│
│  │許      │路97之5 │            │        │，藉故與店員癸○○│
│  │        │「富而樂│            │        │洽談，嗣丙○○離開│
│  │        │超商」  │            │        │該超商，約10分鐘後│
│  │        │        │            │        │，庚○○戴半罩式安│
│  │        │        │            │        │全帽再持前述兇器小│
│  │        │        │            │        │武士刀1 把，與林崇│
│  │        │        │            │        │仲一同進入該超商，│
│  │        │        │            │        │由庚○○持上開兇器│
│  │        │        │            │        │小武士刀1 把，抵住│
│  │        │        │            │        │癸○○之背部，強押│
│  │        │        │            │        │癸○○至該店之倉庫│
│  │        │        │            │        │，共同以強暴之方法│
│  │        │        │            │        │，至使癸○○不能抗│
│  │        │        │            │        │拒，復由丙○○取走│
│  │        │        │            │        │癸○○所持有、置於│
│  │        │        │            │        │該店內之現金15,000│
│  │        │        │            │        │元、癸○○所有皮夾│
│  │        │        │            │        │內之現金約5,000 巨│
│  │        │        │            │        │騰（benten）廠牌之│
│  │        │        │            │        │行動電話1 具      │
├─┼────┼────┼──────┼────┼─────────┤
│7 │9312月13│高雄縣大│同上        │卯○○  │先由丙○○戴全罩式│
│  │日3 時30│寮鄉民族│            │        │安全帽進入超商，再│
│  │分許    │路348 號│            │        │由庚○○戴全罩式安│
│  │        │「富多超│            │        │全帽持上開兇器小武│
│  │        │商」    │            │        │士刀1 把，進入超商│
│  │        │        │            │        │，以該兇器小武士刀│
│  │        │        │            │        │抵住店員卯○○背部│
│  │        │        │            │        │，強押店員卯○○至│
│  │        │        │            │        │店內牆壁，共同以強│
│  │        │        │            │        │暴之方法，至使店員│
│  │        │        │            │        │卯○○不能抗拒，再│
│  │        │        │            │        │由丙○○取走該店員│
│  │        │        │            │        │卯○○所持有、置於│
│  │        │        │            │        │該店內之現金1,200 │
│  │        │        │            │        │元                │
├─┼────┼────┼──────┼────┼─────────┤
│8 │93年12月│高雄縣大│同上        │子○○  │丙○○頭戴半罩式安│
│  │14日3 時│寮鄉中正│            │        │安全帽先進入超商，│
│  │30分許  │路48號「│            │        │再由庚○○頭戴半罩│
│  │        │中日超商│            │        │式安全帽持前開兇器│
│  │        │」      │            │        │小武士刀 1 把進入 │
│  │        │        │            │        │超商，以該兇器小武│
│  │        │        │            │        │士刀，抵住店員劉軍│
│  │        │        │            │        │毅腹部，強押店員劉│
│  │        │        │            │        │軍毅進入超商內之倉│
│  │        │        │            │        │庫，並向店員子○○│
│  │        │        │            │        │脅迫稱：「只要不出│
│  │        │        │            │        │來，不會對你不利」│
│  │        │        │            │        │等語，共同以強暴、│
│  │        │        │            │        │脅迫之方法，至使店│
│  │        │        │            │        │員子○○不能抗拒，│
│  │        │        │            │        │而取走該店員子○○│
│  │        │        │            │        │所持有、置於該店之│
│  │        │        │            │        │現金8,000 餘元及峰│
│  │        │        │            │        │牌香菸8 包        │
├─┼────┼────┼──────┼────┼─────────┤
│9 │93年12月│高雄縣鳳│庚○○      │辛○○  │庚○○頭戴半罩式安│
│  │17日4 時│山市文衡│            │        │全帽持上開兇器小武│
│  │許      │路68號「│            │        │士刀1 把進入該超商│
│  │        │臺灣巨蛋│            │        │內，以前揭兇器小武│
│  │        │超商」  │            │        │士刀抵住店員辛○○│
│  │        │        │            │        │右腰強押至櫃台內，│
│  │        │        │            │        │致辛○○右腰受有輕│
│  │        │        │            │        │微刺傷之傷害，以強│
│  │        │        │            │        │暴之方法，至使店員│
│  │        │        │            │        │辛○○不能抗拒，而│
│  │        │        │            │        │取走該店員辛○○所│
│  │        │        │            │        │持有、置於該店內之│
│  │        │        │            │        │現金11,000元及峰牌│
│  │        │        │            │        │香菸5 包          │
├─┼────┼────┼──────┼────┼─────────┤
│10│93年12月│高雄縣鳳│庚○○、林崇│己○○  │先由丙○○戴口罩將│
│  │22日3 時│山市新樂│仲          │        │客觀上足對人之生命│
│  │許      │街116 號│            │        │、身體、安全構成威│
│  │        │「富而樂│            │        │脅，具有危險性之兇│
│  │        │超商」  │            │        │器西瓜刀1 把（未扣│
│  │        │        │            │        │案），藏置於衣服內│
│  │        │        │            │        │，再進入超商，待進│
│  │        │        │            │        │入超商後，即將衣服│
│  │        │        │            │        │之拉鍊拉開，向店員│
│  │        │        │            │        │己○○脅迫稱：「這│
│  │        │        │            │        │把刀，你知道是什麼│
│  │        │        │            │        │意思」等語，己○○│
│  │        │        │            │        │見狀，隨即將手舉起│
│  │        │        │            │        │，再由亦戴上口罩之│
│  │        │        │            │        │庚○○持小武士刀1 │
│  │        │        │            │        │把抵住己○○後背，│
│  │        │        │            │        │強押店員己○○進入│
│  │        │        │            │        │該店之倉庫內，共同│
│  │        │        │            │        │以強暴、脅迫之方法│
│  │        │        │            │        │，至使店員己○○不│
│  │        │        │            │        │能抗拒，而取走由唐│
│  │        │        │            │        │志豪所持有、置於該│
│  │        │        │            │        │店內之現金約10,000│
│  │        │        │            │        │元、峰牌、七星牌香│
│  │        │        │            │        │菸數包及其所有之諾│
│  │        │        │            │        │基亞廠牌（NOKIA） │
│  │        │        │            │        │行動電話1 具      │
├─┼────┼────┼──────┼────┼─────────┤
│11│93年12月│高雄縣鳳│同上        │丁○○  │先由丙○○持客觀上│
│  │22日5 時│山市文衡│            │        │足對人之生命、身體│
│  │30分許  │路213 號│            │        │、安全構成威脅，具│
│  │        │「界揚超│            │        │有危險性之兇器西瓜│
│  │        │商」    │            │        │刀1 把，進入該超商│
│  │        │        │            │        │內，向店員丁○○恫│
│  │        │        │            │        │稱：「走出櫃檯，不│
│  │        │        │            │        │要動」等語，庚○○│
│  │        │        │            │        │戴半罩式安全帽再隨│
│  │        │        │            │        │之進入該超商內，復│
│  │        │        │            │        │由丙○○喝令店員施│
│  │        │        │            │        │景川進入該店之儲藏│
│  │        │        │            │        │室內，並恫稱：「不│
│  │        │        │            │        │要出來，出來就要砍│
│  │        │        │            │        │」，共同以強暴、脅│
│  │        │        │            │        │迫之方法，至使店員│
│  │        │        │            │        │丁○○不能抗拒，而│
│  │        │        │            │        │取走該店員丁○○所│
│  │        │        │            │        │持有、置於該店內之│
│  │        │        │            │        │現金8,000 元及峰牌│
│  │        │        │            │        │香菸3 條          │
└─┴────┴────┴──────┴────┴─────────┘
